臺灣桃園地方法院刑事判決　　　　　　　95年度訴字第2471號
公　訴　人　台灣桃園地方法院檢察署檢察官
被　　　告　甲○○
　　　　　　　　　　（另案在臺灣嘉義監獄執行中）
指定辯護人　本院公設辯護人林銘宏
上列被告因公共危險案件，經檢察官提起公訴（95年度偵字第11
226 號），本院判決如下：
    主  文
甲○○無罪。
    理  由
一、公訴意旨略以：被告甲○○曾於民國93年間因犯竊盜罪，經
    臺灣桃園地方法院判處有期徒刑2 月確定，於94年8 月3 日
    縮刑期滿執行完畢，猶不知悔改，竟起放火燒燬現非供人使
    用之他人所有住宅之犯意，於95年1 月28日上午10時30分許
    ，至林漢記所有現無人居住之桃園縣楊梅鎮○○里○ 鄰○○
    街242 巷31號空屋，以不詳之方式在空屋西側北端及西側中
    央一端點燃火苗，燒燬現未有人所在之他人所有建築物，隨
    即離開現場，旋為該處鄰居鄭莉諺發現火勢報警處理，而及
    時撲滅致燒燬現非供人使用之他人所有住宅未遂，因認被告
    涉犯刑法第174 條第5 項、第1 項之放火燒燬現非供人使用
    之他人所有建築物未遂罪嫌云云。
二、按犯罪事實應依證據認定之，無證據不得認定犯罪事實；不
    能證明被告犯罪者，應諭知無罪之判決，刑事訴訟法第154
    條第2 項及第301 條第1 項前段分別定有明文。次按認定不
    利於被告之事實須依積極證據，苟積極證據不足為不利於被
    告事實之認定時，即應為有利於被告之認定（最高法院30年
    臺上字第816 號判例意旨參照）；認定犯罪事實所憑之證據
    ，雖不以直接證據為限，間接證據亦包括在內；然而無論直
    接或間接證據，其為訴訟上之證明，須於通常一般之人均不
    致有所懷疑，而得確信其為真實之程度者，始得據為有罪之
    認定，倘其證明尚未達到此一程度，而有合理之懷疑存在時
    ，因而為無罪之判決，尚不得任意指為違法（最高法院76年
    臺上字第4986號判例意旨參照）；檢察官對於起訴之犯罪事
    實，倘其所提出之證據，不足為被告有罪之積極證明，或其
    指出之證明方法，無從說服法院以形成被告有罪之心證，基
    於無罪推定之原則，自應為被告無罪判決之諭知（最高法院
    92年臺上字第128 號判例意旨參照）。
三、本件公訴人認被告涉犯上揭公共危險犯行，係以被告之供述
    、證人鄭莉諺、林漢記之證述、桃園縣政府消防局火災原因
    調查報告書1 份等資為論據。訊據被告堅決否認其事，辯稱
    ：當天我有去桃園縣楊梅鎮○○街242 巷31號附近，但是是
    去找彭盛緣要錢，並沒有去該處放火等語。
四、經查：
  (一)95年1 月28日上午10時30分許，位在桃園縣楊梅鎮○○里○
    鄰○○街242 巷31號旁空屋，疑遭人為縱火，致該空屋西側
    北端及西側中央一端之床墊、沙發及棉被部分燒燬之事實，
    業據證人即桃園縣政府消防局隊員熊新民於本院審理時結證
    在卷（見本院卷第44頁至第46頁），復有桃園縣政府消防局
    火災原因調查報告書1 份及現場照片25幀附卷可憑（見偵查
    卷第21頁至第58頁），堪以認定。
  (二)次查，證人鄭莉諺於本院審理時結證稱：95年1 月28日上午
    有看到被告在我家後面叫我的小孩，因我的小孩在睡覺，所
    以我就從門縫看被告在做什麼，但是我沒有一直看著被告，
    後來我從房間出來，再由門縫看被告時，就看到被告把我家
    馬達的套子放鬆，水就有點溢出來，等被告走了，我看到鄰
    居的馬達套子也鬆了，所以我就先把馬達關緊，然後再去跟
    鄰居說，他們家的馬達套子鬆了，當我去跟鄰居說完回來時
    ，就看到空屋失火，被告曾經住過該空屋，彭盛緣也有住過
    空屋，但我不知道失火當時，被告是否還住在那裡，空屋的
    門板已經被拆掉，我沒有看到被告進去空屋或從空屋出來，
    我只有看到被告在我家後門的井旁邊叫我兒子等語（見本院
    卷第47頁至第52頁），另證人林漢記於警詢、偵查中證述：
    該空屋是伊所有，但我不知道是何人縱火等語（見偵查卷第
    8 頁至第9 頁、第63頁）。是由證人鄭莉諺、林漢記之證詞
    可徵，該2 人均無看見是何人縱火，僅知該空屋有發生火災
    ，而被告於當天發生火災前，曾在該處附近出現之事實，然
    而不無法確信被告為放火之人，則在無其他補強證據之情形
    下，尚無從遽認放火人即為被告。
  (三)綜上所述，公訴人所提出之火災原因調查報告書僅可證明於
    95年1 月28日上午10時30分許，位在桃園縣楊梅鎮○○里○
    鄰○○街242 巷31號旁空屋有發生火災乙節，而證人鄭莉諺
    之證詞，僅可證明被告於該空屋發生火災前，曾出現在附近
    等情，證人林漢記之證詞，則僅能證明該空屋為其所有一情
    。從而公訴人所舉前開認定被告涉犯放火燒燬現未有人所在
    之他人所有建築物未遂罪嫌之證據，未能積極證明被告確有
    放火之事實，而仍有合理之懷疑存在，尚無從說服本院以形
    成被告有罪之心證，此外，復查無其他積極證據足資證明被
    告有公訴人所指之上開犯行，本案不能證明被告犯罪，揆諸
    首揭判例意旨及說明，自應為被告無罪之諭知。
據上論斷，應依刑事訴訟法第301 條第1 項，判決如主文。
本案經檢察官姚重珍到庭執行職務
中　　華　　民　　國　　96　　年　　1 　　月　　23　　日
                  刑事第一庭  審判長法  官  曾 淑 華
                                    法  官  黃 梅 淑
                                    法　官　朱 美 璘
以上正本證明與原本無異
如不服本判決書應於送達後10日內向本院提出上訴狀
                                    書記官　谷 貞 豫
中　　華　　民　　國　　96　　年　　1 　　月　　24　　日
